# 求助陈版主，物业公司代收代付的水电费

提问人：liuweisheng 时间：2021-08-21 14:33:08
物业公司代收代付的水电费是按全额法还是净额法确认收入，谢谢版主解惑。

回答人：chenyiwei
一般应按净额法确认。
虽然物业公司可能要承担租户拖欠水电费的信用风险，以及总表抄数不同于各分表抄数之和的数量差异风险，但物业公司在水电供应给租户之前并不控制这些水电，也没有自主选择供应商的权利和自主定价权，因此不能认为物业公司是向租户提供水电的主要责任人。